臺灣板橋地方法院刑事判決　　　　　　　　　　　　九十一年度訴字第二一七號
　　公　訴　人　臺灣板橋地方法院檢察署檢察官
　　被　　　告　乙○○　男　二.
右列被告因違反毒品危害防制條例案件，經檢察官提起公訴 (九十一年毒偵字第二五
八二號)，甲○判決如左：
    主  文
乙○○施用第一級毒品，累犯，處有期徒刑捌月。扣案之海洛因壹包（驗餘淨重零點
零壹公克），沒收並銷毀之。
    事  實
一、乙○○前因偽造文書案件，經臺灣新竹地方法院於民國（下同）八十五年十月三
    十日以八十五年訴字第九二八號判決有期徒刑四月，八十五年十二月九日確定；
    繼因違反槍砲彈藥刀械管制條例案件，經臺灣臺北地方法院於八十六年三月二十
    八日以八十六年訴字第四○四號判決有期徒刑一年六月確定；續因違反麻醉藥品
    管制條例案件，經臺灣臺北地方法院於八十六年五月三十日以八十六年易字第二
    五九六號判決有期徒刑四月確定；復因違反麻醉藥品管制條例案件，經甲○於八
    十五年十一月十四日以八十五年訴字第二三五一號判決有期徒刑五月，八十六年
    五月二十二日確定，前揭案件接續合併執行二年三月，於八十九年五月二十五日
    執行完畢。又其前因施用第二級毒品安非他命案件，先後兩次裁定送觀察、勒戒
    後，均無繼續施用毒品之傾向，經臺灣板橋地方法院檢察署檢察官分別於八十七
    年九月十七日以八十七年度偵字第一八三四０號、及八十八年一月二十五日以八
    十八年度偵字第一四四四號不起訴處分確定。又於八十九年五月間因三犯違反毒
    品危害防制條例案件，臺灣板橋地方法院檢察署檢察官聲請甲○裁定強制戒治，
    後經停止強制戒治於九十年十月二十二日交付保護管束至九十一年一月二十日，
    臺灣板橋地方法院檢察署並以八十九年度毒偵字第五二九三號聲請簡易判決，經
    甲○三重簡易庭於八十九年十一月九日以八十九年重簡字第一四一七號判決有期
    徒刑六月，於八十九年十二月十八日確定；嗣於九十年一、二月間因施用第一級
    毒品海洛因及第二級毒品安非他命，經臺灣板橋地方法院檢察署以九十年度毒偵
    字第一三二六號起訴，經甲○於九十年八月二十四日以九十年訴字第一一七四判
    決有期徒刑一年二月，於九十年十一月十四日確定；繼之於前開停止戒治付保護
    管束期間內，在九十年十二月十七日回溯九十六小時內某時施用第二級毒品安非
    他命，由臺灣板橋地方檢察署以九十一年度毒偵字第二○○號起訴，經甲○於九
    十一年九月五日以九十一年易緝字第一三二號判決有期徒刑四月確定。詎其仍不
    知悔改，於前揭停止戒治保護管束期間，於九十一年七月二十日，在臺北縣中和
    市○○街二十八號四樓頂居處，以摻食香菸之方式施用第一級毒品海洛因一次，
    為警於九十一年七月二十二日晚間十一時許在上開處所查獲，並扣得供其施用之
    第一級毒品海洛因一包（驗餘淨重○．○一公克）、及與其施用第一級毒品海洛
    因無涉之吸食器二組、吸食玻璃球五個及謝明材駕照二張。
二、案經臺北縣政府警察局三重分局報請臺灣板橋地方法院檢察署檢察官偵查起訴。
    理  由
一、右開事實，業經被告乙○○於偵查及甲○審理中供認不諱；而扣案之白色粉末一
    包，經法務部調查局以化學呈色法及氣相層析質譜儀分析法檢驗結果，認含有第
    一級第六項毒品海洛因成分，淨重○．○一公克，此有該局九十一年八月十九日
    調科壹字第○六○○○六三八三號鑑定通知書一件在卷可稽；且被告為警採集之
    尿液，經送臺灣科技股份有限公司以酵素免疫分析法及氣相層析質譜儀法檢驗結
    果，呈嗎啡陽性反應，此有該公司九十一年八月二十日出具之濫用藥物尿液檢驗
    報告影本一件可證。是被告前開不利於己之自白，應與事實相符。被告有前揭施
    用第一級毒品海洛因犯行，事證明確足堪認定，應予依法論科。
二、被告前因施用第二級毒品安非他命案件，先後兩次裁定送觀察、勒戒後，均無繼
    續施用毒品之傾向，經臺灣板橋地方法院檢察署檢察官分別於八十七年九月十七
    日以八十七年度偵字第一八三四０號、及八十八年一月二十五日以八十八年度偵
    字第一四四四號不起訴處分確定，有臺灣高等法院檢察署刑案紀錄簡覆表一紙、
    不起訴處分書二件在卷足參。被告所為本件施用海洛因之犯行，核其所為，係犯
    毒品危害防制條例第十條第一項之施用第一級毒品罪，其施用前後持有第一級毒
    品海洛因之低度行為，應為施用之高度行為所吸收，不另論罪。又被告前因偽造
    文書案件，經臺灣新竹地方法院於八十五年十月三十日以八十五年訴字第九二八
    號判決有期徒刑四月，八十五年十二月九日確定；繼因違反槍砲彈藥刀械管制條
    例案件，經臺灣臺北地方法院於八十六年三月二十八日以八十六年訴字第四○四
    號判決有期徒刑一年六月確定；續因違反麻醉藥品管制條例案件，經臺灣臺北地
    方法院於八十六年五月三十日以八十六年易字第二五九六號判決有期徒刑四月確
    定；復因違反麻醉藥品管制條例案件，經甲○於八十五年十一月十四日以八十五
    年訴字第二三五一號判決有期徒刑五月，八十六年五月二十二日確定，前揭案件
    接續合併執行二年三月，於八十九年五月二十五日執行完畢，此有臺灣高等法院
    檢察署刑案紀綠簡覆表一件可考，其於前案有期徒刑執行完畢後五年以內，再犯
    本件之罪，為累犯，應加重其刑。爰審酌被告不能斷絕毒癮而一再施用，其施用
    毒品屬自殘行為，對社會風氣產生不良影響，惟對於他人之法益並無直接之侵害
    ，及其施用之次數為一次、犯後坦承犯行，態度尚稱良好等一切情狀，量處如主
    文所示之刑，以資懲儆。扣案之海洛因一包（驗餘淨重○．○一公克），除鑑定
    過程中採樣滅失部分外，餘均依毒品危害防制條例第十八條第一項前段之規定，
    沒收並銷毀之；至扣案之吸食器二組、吸食玻璃球五個及謝明材之駕駛執照，因
    與本件施用第一級毒品海洛因之罪行無涉，故不為沒收之諭知，附此敘明。
三、公訴意旨另稱被告自九十年十二月間某日起至九十一年七月二十日前（除前開有
    罪部分外）止，在臺北縣中和市○○街二十八號四樓頂居所等處，連續施用第一
    級毒品海洛因。質諸被告堅決否認此事，辯稱：僅施用海洛因一次。而其於偵查
    中，亦未曾坦承有連續施用第一級毒品海洛因之犯行，復查無其他積極證據足資
    佐證被告多次連續施用海洛因行為，自難遽認被告有此部分之連續犯行。惟公訴
    人認與前述論罪科刑部分有連續犯之裁判上一罪關係，爰不另為無罪之諭知，併
    此敘明。
據上論斷，應依刑事訴訟法第二百九十九條第一項前段，毒品危害防制條例第十條第
一項，第十八條第一項前段，刑法第十一條前段、第四十七條，判決如主文。
本案經檢察官林建中到庭執行職務
中　　華　　民　　國　　　九十一　　　　年　　十一　　　月　　二十　　　日
                                      臺灣板橋地方法院刑事第二庭
                                          法　官  高　　玉　　舜
右正本證明與原本無異。
如不服本判決，應於判決送達後十日內，向甲○提出上訴狀。
                                          書記官  田　　世　　杰
中　　華　　民　　國　　　九十一　　　　年　　十一　　　月　　二十一　　日
附錄本案論罪科刑法條全文：
毒品危害防制條例第十條
施用第一級毒品者，處六月以上五年以下有期徒刑。
施用第二級毒品者，處三年以下有期徒刑。
